【裁判字號】    98,交聲,405
【裁判日期】    980527
【裁判案由】    違反道路交通管理處罰條例聲明異議
【裁判全文】
臺灣士林地方法院交通事件裁定         98年度交聲字第405號
原處分機關  交通部公路總局臺北區監理所
異  議  人  石蕙嘉原名甲○○.
即受處分人
上列異議人即受處分人因違反道路交通管理處罰條例案件，對於
交通部公路總局臺北區監理所中華民國98年3 月9 日所為之處分
（原處分案號：北監自裁字第裁40-AEW242083號）聲明異議，本
院裁定如下：
    主  文
異議駁回。
    理  由
一、原處分意旨略以：異議人即受處分人石蕙嘉（原名甲○○）
    駕駛車牌號碼為5819-DL 號自小客車，於民國97年3 月24日
    晚間7 時10分，在臺北市○○○路與民生西路口，因有違規
    左轉（違反禁止標誌）之違規行為，為警以異議人有違反道
    路交通管理處罰條例第48條第1 項第2 款之規定掣單舉發。
    因異議人逾越應到案期限（即97年4 月8 日）60日以上未繳
    納罰鍰，亦未向處罰機關陳述意見或前往指定處所聽候裁決
    ，原處分機關乃依道路交通管理處罰條例第48條第1 項第2
    款、第63條第1 項第1 款規定，裁決異議人新臺幣（下同）
    1,800 元罰鍰，並記違規點數1 點。
二、異議意旨略以：伊於前揭時間及地點，駕駛上開自小客車因
    前開違規行為，被警察當場開罰單，警察沒有告知不會再寄
    罰單，也沒有告知如果不在1 個禮拜內去繳款會加重處罰，
    伊認為被加重很冤枉，因為不是故意遲繳，且伊收到罰單隔
    天去郵局繳款時，對方說電腦檔案還沒有進來，伊聽郵局的
    人這麼說就走了，想再等警察寄通知，但後來收到通知（即
    原處分機關製作之裁決書）就被加重處罰，為此聲明異議等
    語。
三、按汽車駕駛人轉彎時，不依標誌、標線、號誌指示者，處60
    0 元以上1,800 元以下罰鍰，並記違規點數1 點，道路交通
    管理處罰條例第48條第1 項第2 款、第63條第1 項第1 款分
    別定有明文。次按行為人有違反道路交通管理處罰條例之情
    形，經警當場舉發者，應填製舉發違反道路交通管理事件通
    知單後，將通知聯交付該駕駛人或行為人簽名或蓋章收受之
    ；拒絕簽章者，仍應將通知聯交付該駕駛人或行為人收受，
    並記明其事由及交付之時間；拒絕收受者，應告知其應到案
    時間及處所，並記明事由與告知事項，視為已收受，違反道
    路交通管理事件統一裁罰基準及處理細則第11條第1 項第1
    款亦定有明文。再道路交通管理處罰條例所定罰鍰之處罰，
    受處罰人接獲違反道路交通管理事件通知單後，於15日內得
    不經裁決，逕依第92條第3 項之罰鍰基準規定，向指定之處
    所繳納結案；不服舉發事實者，應於15日內，向處罰機關陳
    述意見；其不依通知所定期限前往指定處所聽候裁決，且未
    依規定期限繳納罰鍰結案或向處罰機關陳述意見者，處罰機
    關得逕行裁決之，此為道路交通管理處罰條例第9 條第1 項
    所明定。而交通法庭認為聲明異議無理由者，應以裁定駁回
    之，此為道路交通案件處理辦法第19條著有明文。
四、經查：異議人於前揭時間及地點，駕駛上開自小客車有前開
    違規行為之事實，為異議人所不爭執。而警方為此開立臺北
    市政府警察局北市警交字第AEW242083 號舉發違反道路交通
    管理事件通知單，且為異議人當場簽收之事實，亦有該舉發
    違反道路交通管理事件通知單影本1 份在卷可稽，揆諸違反
    道路交通管理事件統一裁罰基準及處理細則第11條第1 項第
    1 款之規定，異議人已合法收受該舉發違反道路交通管理事
    件通知單無誤，異議人本應依道路交通管理處罰條例第9 條
    第1 項所示，向指定之處所繳納罰鍰結案，或向處罰機關陳
    述意見，或前往指定處所聽候裁決，異議人託稱誤以為警方
    還會再寄罰單云云，以期能以最低罰鍰標準裁罰，即屬不可
    採。再經查核該舉發違反道路交通管理事件通知單，其上已
    明確載明行為人應到案時間為97年4 月8 日前、應到案處所
    為臺北區監理所，是以異議人本可執該舉發通知單依限至上
    開地點繳納罰鍰，其辯稱隔天至郵局欲繳納罰鍰時，因該案
    尚未輸入電腦檔案，致不能繳款乙節，不僅未據其舉證以實
    其說，縱其所述此節為真，異議人亦非不得至舉發通知單上
    所載之應到案處所予以繳款結案，故其所辯上情不足作為免
    責事由甚明，原處分機關依違反道路交通管理事件統一裁罰
    基準表，裁處異議人最高額罰鍰，並記違規點數1 點，於法
    並無違誤，本件異議為無理由，應予駁回。
據上論斷，應依道路交通案件處理辦法第19條，裁定如主文。
中    華    民    國    98    年    5     月    27    日
                              交通法庭法  官  鄭光婷
以上正本證明與原本無異。
如不服本裁定，應於裁定送達後5 日內，向本院提出抗告狀。
                                      書記官  徐仁豐
中    華    民    國    98    年    5     月    27    日


司法院資訊處製作；財團法人民間司法改革基金會備份。
